臺灣高雄地方法院刑事判決　　　　　　　93年度易字第1804號
公　訴　人　臺灣高雄地方法院檢察署檢察官
被　　　告　乙○○
上列被告因違反毒品危害防制條例案件，經檢察官聲請以簡易判
決處刑（93年度毒偵字第4344號）及移送併辦（93年度毒偵字第
5459號、93年度毒偵字第6200號、94年度核退毒偵字第17號），
本院認不宜簡易判決處刑，改依通常程序審理，嗣因被告就被訴
事實為有罪之陳述，經本院告知簡式審判程序意旨，並聽取公訴
人及被告之意見後，本院合議庭裁定由受命法官獨任依簡式審判
程序審理，判決如下：
    主  文
乙○○連續施用第二級毒品，處有期徒刑伍月，如易科罰金，以
參佰元折算壹日，扣案之第二級毒品3,4 －亞甲基雙氧甲基安非
他命玖顆，均沒收銷燬之。
    事  實
一、乙○○曾於民國92年間，因施用毒品案件，經臺灣高雄地方
    法院檢察署檢察官聲請本院以92年度毒聲字第6274號刑事裁
    定送臺灣高雄看守所附設勒戒處所觀察、勒戒執行完畢後，
    認無繼續施用毒品傾向，臺灣高雄地方法院檢察署檢察官乃
    於93年1 月29日將之釋放，並以93年度毒偵緝字第33號為不
    起訴之處分，嗣因公告生效而確定。詎猶不知悔改，明知
    3,4 －亞甲基雙氧甲基安非他命（3,4-Methylenedioxymeth
    amphe -tamine 、MDMA，下稱MDMA）係毒品危害防制條例第
    2 條第2 項第2 款所明定之第二級毒品，不得施用、持有，
    仍於觀察勒戒執行完畢釋放後5 年內，基於施用第二級毒品
    MDMA之概括犯意，自93年6 月初某日起至93年9 月14日凌晨
    5 時許，連續在高雄市前金區○○○路149 號「錢櫃KTV 」
    、高雄市前金區○○○路77之1 號地下室「SHOOM PUB 」、
    高雄市○○○路某處「速度PUB 」等處，施用第二級毒品
    MDMA多次，平均1 、2 星期施用1 次。嗣先於93年6 月11日
    凌晨4 時許，為警在高雄市前金區○○○路149 號「錢櫃
    KTV 」322 室內查獲；再於93年6 月19日23時30分許，為警
    在高雄縣岡山鎮○○○路「北嶺加油站」查獲；又於93年7
    月16日凌晨3 時40分許，為警持本院核發之搜索票前往上開
    「SHOOM PUB 」執行搜索時查獲；復於93年9 月14日13時20
    分許，為警在上揭「SHOOM PUB 」查獲，並扣得真實姓名年
    籍不詳之成年人士交予乙○○供其施用所用之第二級毒品
    MDMA9 顆。
二、案經高雄市政府警察局新興分局報請臺灣高雄地方法院檢察
    署檢察官偵查起訴，及高雄市政府警察局移請、高雄市政府
    警察局新興分局、高雄縣政府警察局岡山分局報請臺灣高雄
    地方法院檢察署檢察官移送併案審理。
    理  由
一、按除被告所犯為死刑、無期徒刑、最輕本刑為3 年以上有期
    徒刑之罪或高等法院管轄第一審案件者外，於法院行準備程
    序進行中，被告先就被訴事實為有罪之陳述時，審判長得告
    知被告簡式審判程序之旨，並聽取當事人、代理人、辯護人
    及輔佐人之意見後，裁定進行簡式審判程序；且受命法官行
    準備程序，與法院或審判長有同一之權限；又簡式審判程序
    之證據調查，不受刑事訴訟法第159 條第1 項、第161 條之
    2 、第161 條之3 、第163 條之1 及第164 條至第170 條規
    定之限制，刑事訴訟法第273 條之1 第1 項、第279 條第2
    項前段、第273 條之2 分別定有明文。查被告乙○○所為係
    犯死刑、無期徒刑、最輕本刑為3 年以上有期徒刑以外之罪
    ，其於準備程序中就前開被訴事實為有罪之陳述，經受命法
    官告知簡式審判程序之旨，並聽取公訴人、被告之意見後，
    本院認為適宜由受命法官獨任進行簡式審判程序，依刑事訴
    訟法第273 條之1 第1 項規定，裁定由受命法官獨任進行審
    判程序，合先敘明。
二、訊據被告對於上揭事實供認不諱，且被告於93年6 月11日、
    、93年7 月16日、93年9 月14日為警查獲後，經警先後採集
    其尿液送請高雄市立凱旋醫院（下稱凱旋醫院），以免疫學
    分析法及氣相層析質譜儀分析法（ＧＣ＼ＭＳ）檢驗結果，
    均呈第二級毒品MDMA陽性反應，另經臺灣高雄地方法院檢察
    署檢察官將被告於93年6 月19日為警查獲後，經警採集之尿
    液，送請高雄醫學大學附設中和紀念醫院（下稱高醫附設醫
    院）檢驗結果，亦呈第二級毒品MDMA陽性反應，有高市警局
    新興分局煙毒尿液送驗登記代碼對照簿影本2 份、高雄市政
    府警察局刑警大隊偵三隊七分隊偵辦毒品案尿液採証代碼對
    照表、高雄縣政府警察局岡山分局壽天派出所毒品案件嫌犯
    尿液採證檢驗對照表、凱旋醫院93年6 月20日、93年7 月29
    日煙毒尿液檢驗成績書、93年10月11日濫用藥物尿液檢驗報
    告、高醫附設醫院報告編號9402－74號濫用藥物尿液檢驗報
    告等影本各1 份在卷足據【參見臺灣高雄地方法院檢察署93
    年度毒偵字第4344號案卷（下稱偵查卷卷(一)）第9 頁、第10
    頁、同署93年度毒偵字第6200號案卷（下稱偵查卷卷(三)）第
    7 頁、第8 頁、同署93年度毒偵字第5459號案卷（下稱偵查
    卷卷(二)）第19頁、第20頁、同署94年核退毒偵字第17號（下
    稱偵查卷卷(四)第7 頁、第10頁）】。再為警於93年9 月14日
    扣案之錠劑9 顆，經本院送請高雄醫學大學附設中和紀念醫
    院（下稱高醫附設醫院）檢驗結果，確含第二級毒品MDMA成
    份，復有高醫附設醫院報告編號9405─427 號、0000－000
    號檢驗報告各1 紙附卷可考（參見本院卷第76頁、第77頁）
    。按施用第二級毒品MDMA，其於尿液中排出之最長時限，受
    施用劑量、施用方式、個人體質及其代謝情況等因素影響，
    因個案而易，施用海洛因一般可檢出之最長時間為MDMA服用
    後1 至4 天，業經行政院衛生署管制藥品管理局91年10月3
    日管檢字第110436號函釋在案，此為本院職務上已知之事實
    。本件被告供承於上揭時地連續施用第二級毒品MDMA，嗣於
    上開時地，為警查獲後，經警先後採集其尿液送請凱旋醫院
    以前揭方法檢驗結果，及臺灣高雄地方法院檢察署檢察官將
    其於93年6 月19日為警採集之尿液送請高醫附設醫院檢驗結
    果，確呈第二級毒品MDMA陽性反應，且為警於93年9 月14日
    扣案之錠劑9 顆，經本院送請高醫附設醫院檢驗結果，確含
    第二級毒品MDMA成份，足認被告前開自白，應與事實相符，
    堪予採信。次查，被告曾於92年間，因施用毒品案件，經臺
    灣高雄地方法院檢察署檢察官聲請本院以92年度毒聲字第
    6274號刑事裁定送臺灣高雄看守所附設勒戒處所觀察、勒戒
    執行完畢後，認無繼續施用毒品傾向，臺灣高雄地方法院檢
    察署檢察官乃於93年1 月29日將之釋放，並以93年度毒偵緝
    字第33號為不起訴之處分，嗣因公告生效而確定，有臺灣高
    等法院被告全國前案紀錄表1 份在卷可按。本件事證明確，
    被告犯行洵堪認定。
三、查MDMA係毒品危害防制條例第2 條第2 項第2 款所明定之第
    一級毒品，不得施用、持有。次按，犯毒品危害防制條例第
    10 條 施用第一級、第二級毒品之罪者，檢察官應聲請法院
    裁定，令被告入勒戒處所觀察、勒戒，經觀察、勒戒後，檢
    察官依據勒戒處所之陳報，認受觀察、勒戒人無繼續施用毒
    品傾向者，應即釋放，並為不起訴之處分；認受觀察、勒戒
    人有繼續施用毒品傾向者，檢察官應聲請法院裁定令入戒治
    處所強制戒治，其期間為6 個月以上，至無繼續強制戒治之
    必要為止，但最長不得逾1 年，強制戒治期滿，應即釋放，
    由檢察官為不起訴之處分；觀察、勒戒或強制戒治執行完畢
    釋放後，5 年內再犯第10條之罪者，應依一般刑事訴訟程序
    予以起訴論罪科刑，此觀諸毒品危害防制條例第20條第1 項
    、第2 項、第23條第1 項、第2 項規定自明。本件被告既曾
    因施用毒品案件，經法院以裁定送勒戒處所觀察、勒戒執行
    完畢後，認無繼續施用毒品傾向而釋放，其於觀察、勒戒執
    行完畢釋放後5 年內再犯本件施用第二級毒品案件，依前述
    規定自應予以起訴論罪科刑。核被告所為，係犯毒品危害防
    制條例第10條第2 項之施用第二級毒品罪。其施用第二級毒
    品MDMA前後，持有第二級毒品MDMA之低度行為，為其施用第
    二級毒品MDMA之高度行為所吸收，不另論其持有第二級毒品
    罪。被告先後多次施用第二級毒品之犯行，時間緊接，犯罪
    構成要件相同，顯係基於概括犯意反覆為之，應依連續犯之
    規定論以一罪，並依法加重其刑。至起訴書雖僅記載被告自
    93年6 月初某日起至同月11日7 時10分前24小時內某時止，
    連續多次施用第二級毒品MDMA，惟按檢察官就犯罪事實一部
    起訴者，其效力及於全部，簡易判決處刑之聲請，與起訴有
    同一效力，刑事訴訟法第267 條、第451 條第3 項分別定有
    明文，本件被告其餘施用第二級毒品MDMA之犯行，核與聲請
    簡易判決處刑書犯罪事實欄所載業經本院論罪科刑部分，具
    有連續犯之關係，已如前述，應為起訴效力所及，且公訴檢
    察官於準備程序中亦已擴張起訴事實如事實欄所載（參見本
    院94年6 月10日準備程序筆錄，本院卷第83頁），本院自得
    併予審究，併此敘明。爰審酌被告曾因施用毒品案件，經本
    院裁定送勒戒處所觀察、勒戒執行完畢，此有臺灣高等法院
    被告全國前案紀錄表1 份在卷足據，仍未戒除毒癮，復犯本
    件施用第二級毒品之犯行，顯見其無悔改之意，意志不堅，
    惟念其施用第二級毒品乃自戕一己之身體健康，尚未害及他
    人，犯罪後坦承犯行，態度良好等一切情狀，爰量處如主文
    所示之刑，並諭知易科罰金之折算標準。
四、為警於93年9 月14日扣案之錠劑9 顆，乃真實姓名年籍不詳
    之成年人士交予被告，供被告施用所用之物，業據被告於本
    院審判中供認不諱（參見本院94年6 月10日審判筆錄，本院
    卷第92頁），且經本院送請高醫附設醫院檢驗結果，確含第
    二級毒品MDMA成份，有高醫附設醫院報告編號9405─427 號
    、0000－000 號檢驗報告各1 紙附卷可考（參見本院卷第76
    頁、第77頁），為第二級毒品MDMA，應依毒品危害防制條例
    第18條第1 項前段之規定，不問屬於犯人與否，均宣告沒收
    銷燬之。另為警於93年6 月19日扣案之錠劑2 顆，經臺灣高
    雄地方法院檢察署檢察官送請高醫附設醫院檢驗結果，不含
    第二級毒品MDMA成份；另為警於93年9 月14日扣案之含有愷
    他命成份之粉末1 包（驗前毛重1.1 公克、驗後毛重1 公克
    ）、錠劑3 顆（橘色1 顆、粉紅色2 個2 分之1 顆），經本
    院送請高醫附設醫院檢驗結果，亦均不含第二級毒品MDMA成
    分，分別有高醫附設醫院報告編號0000－000 號、0000－
    000 號檢驗報告各1 份在卷可按（參見偵查卷卷(四)第4 頁、
    本院卷第79頁），均難認與被告所犯之施用第二級毒品MDMA
    犯罪有直接關係，爰不併為沒收之沒收之諭知，併此敘明。
據上論斷，應依刑事訴訟法第452 條、第273 條之1 第1 項、第
284 條之1 、第299 條第1 項前段，毒品危害防制條例第10條第
2 項、第18條第1 項前段，刑法第11條、第56條、第41條第1 項
，罰金罰鍰提高標準條例第2 條，判決如主文。
本案經檢察官甲○○到庭執行職務。
中　　華　　民　　國　　94　　年　　6 　　月　　24　　日
                      刑事第十二庭    法  官  伍逸康
以上正本證明與原本無異。
如不服本判決，應於收受送達後10日內向本院提出上訴書狀。
（須附繕本）
中　　華　　民　　國　　94　　年　　6 　　月　　29　　日
                                      書記官  蘇  豫
附錄本案論罪科刑法條全文：
毒品危害防制條例第10條
施用第一級毒品者，處6月以上5年以下有期徒刑。
施用第二級毒品者，處3年以下有期徒刑。
